# 同一控制下股权划拨问题?

提问人：doyan545 时间：2017-01-15 22:31:57
请教陈老师，A、B公司同属于甲集团的子公司，C公司系A公司的子公司。 2016 年 6 月 31 日，集团下发文件，按C公司 2015 年 12 月 31日经审计的公司账面净资产（ 2000 万）从A公司无偿划转至B公司。 A公司长期股权投资-C公司账面金额 1500 万。请问陈老师： 1 、个别财务报表层面 B公司账务处理为 借：长期股权投资-C公司 2000 万 贷：资本公积-资本溢价 2000 万 A公司账务处理为借：资本公积-资本溢价 /盈余公积/未分配利润 1000 万 贷：长期股权投资-C 1000万 A、B公司这样会计处理是否都正确？ 2 、合并报表层面： B公司合并资产负债表中本期期初数应该重新合并C公司资产负债表的期初数，同时，B公司是否应该重新合并C公司的上期（ 2015 年）利润表和合并本期（ 2016 年）的利润表？ A公司的此时资产负债表期初期末、利润表上期（ 2015 年）和本期（ 2016 年）应该如何处理？

回答人：chenyiwei
1 、A、B各自个别报表层面的会计处理基本合理。 2 、B对C是同一控制下合并，因此需调整合并报表的前期比较数据，视同在最早比较期间期初已取得对C的控制权。同时C应继续纳入A的合并报表范围直到处置日。所以C的合并日前报表在A、B均被纳入合并报表范围，到甲集团编制合并报表时就需要运用一定的技术处理以消除该重复。

提问人：doyan545 时间：2017-01-16 11:56:40
很感谢陈老师的回复。 还有个问题需要咨询您：就是假设A公司有一笔应收C公司的应收账款 300 万，C公司无力偿还，现A公司已经提起司法诉讼，并查封C公司的房产（假设市价 400 万），请问陈老师，现在A公司是否可以就该笔 300 万的应收账款不计提坏账准备，还是应当继续计提坏账准备？

回答人：chenyiwei
应要求律师就该查封能否有效保障债权回收提供专业意见，如最终胜诉的可能性、该房产上设置他项权利的情况、房产的可变现价值和变现是否存在障碍等。简单不计提坏帐准备是不恰当的。

提问人：doyan545 时间：2017-01-17 17:44:11
继续请教一下陈老师，C继续纳入A的合并报表范围直到处置日，那具体到我咨询您的这个例子：是不是可以理解为在 2015 年 12 月 31日，C的资产负债表就不纳入A公司的合并范围，C公司 2015 年度的利润表还是正常纳入A公司的合并利润表，同时，在A公司的合并报表层面，是否还需要按准则的规定，确定一个处置子公司并失去控制权在合并报表层面中的投资收益？

回答人：chenyiwei
是的。